臺灣臺北地方法院民事簡易判決
111年度北簡字第6688號
原      告  聯邦商業銀行股份有限公司

法定代理人  林鴻聯  
訴訟代理人  陳彧    
            陳冠中  
            呂明憲  
            吳昶毅  
            陳姵璇  
            張天耀  
            廖子豪  
被      告  陳昭男（即王純慧之繼承人）

            王敏慧（即王純慧之繼承人）

            王澄宇（即王純慧之繼承人）
前二人共同
訴訟代理人  陳建州律師
上列當事人間請求給付簽帳卡消費款事件，經臺灣士林地方法院
以110年度士簡字第1643號裁定移送前來，本院於中華民國111年
8月30日言詞辯論終結，判決如下：
    主      文
被告應於繼承被繼承人王純惠之遺產範圍內連帶給付原告新臺幣
壹拾壹萬柒仟貳佰貳拾柒元，及其中新臺幣壹拾壹萬伍仟捌佰柒
拾肆元，自民國一百一十年三月二十三日起至清償日止，按週年
利率百分之十五計算之利息。
訴訟費用新臺幣壹仟貳佰貳拾元由被告於繼承被繼承人王純惠之
遺產範圍內連帶負擔。
本判決得假執行。但被告於繼承被繼承人王純惠之遺產範圍內以
新臺幣壹拾壹萬柒仟貳佰貳拾柒元為原告預供擔保後，得免為假
執行。
　　事實及理由
一、按當事人得以合意定第一審管轄法院，但以關於由一定法律
    關係而生之訴訟為限，前項合意，應以文書為之，民事訴訟
    法第24條定有明文。查訴外人即被繼承人王純惠與原告所簽
    訂之信用卡約定條款第30條約定，係合意以本院為本契約涉
    訟時之第一審管轄法院，是以原告向本院提起本件訴訟，本
    院自有管轄權，合先敘明。
二、原告主張：被繼承人王純惠於民國89年5月15日與原告訂立
    信用卡使用契約，並領用原告所發行之信用卡使用，依約被
    繼承人王純惠得持卡於特約商店記帳消費並應依約繳付消費
    款項，詎被繼承人王純惠未依約繳款，迭催不理，至110年3
    月22日止，尚積欠消費款本金新臺幣（下同）115,874元，
    利息1,353元，合計117,227元，又被繼承人王純惠於109年1
    1月10日死亡，被告為其繼承人，並向法院陳報遺產清冊，
    經臺灣宜蘭地方法院(下稱宜蘭地院)以110年度司繼字第189
    號受理並公示催告在案，爰依契約及繼承法律關係提起本件
    訴訟等語，並聲明如主文第1項所示。
三、被告答辯：
　㈠被告陳昭男則以：對於原告請求金額，沒有意見等語，資為
    抗辯。　
　㈡被告王敏慧、王澄宇則以：對於原告請求金額，沒有意見等
    語，資為抗辯，並聲明：駁回原告之訴。　
四、本院得心證之理由：
　㈠按繼承人對於被繼承人之債務，以因繼承所得遺產為限，負
    清償責任；繼承人對於被繼承人之債務，以因繼承所得遺產
    為限，負連帶責任，民法第1148條第2項、第1153條第1項定
    有明文。次按繼承人於知悉其得繼承之時起三個月內開具遺
    產清冊陳報法院；繼承人有數人時，其中一人已依第一項開
    具遺產清冊陳報法院者，其他繼承人視為已陳報；繼承人依
    前二條規定陳報法院時，法院應依公示催告程序公告，命被
    繼承人之債權人於一定期限內報明其債權；前項一定期限，
    不得在三個月以下；被繼承人之債權人，不於第一千一百五
    十七條所定之一定期限內報明其債權，而又為繼承人所不知
    者，僅得就賸餘遺產，行使其權利，民法第1156條第1項及
    第3項、第1157條、第1162條復有明定。　
　㈡經查，原告前揭主張，業據其提出與所述相符之信用卡申請
    書、信用卡約定條款、卡戶本金利息及相關費用查詢及分期
    未入帳查詢、歷史帳單查詢、宜蘭地院110年度司繼字第189
    號陳報遺產清冊卷影本為證(見臺灣士林地方法院110年度司
    促字第10187號卷第10-50頁)，復被告均自陳對於原告請求
    金額，沒有意見等語(見本院卷第147頁)，堪認原告上開主
    張為真實。
　㈢從而，原告據以提起本訴，請求被告應於繼承被繼承人王純
    惠之遺產範圍內連帶給付如主文第1項所示之金額及利息，
    為有理由，應予准許。
五、本件係就民事訴訟法第427條訴訟適用簡易程序所為被告敗
    訴之判決，依同法第389條第1項第3款規定，應依職權宣告
    假執行，並依同法第392條第2項規定，依職權宣告被告預供
    擔保，得免為假執行。
六、本件事證已臻明確，兩造其餘攻擊或防禦方法及所提證據，
    經本院斟酌後，核與判決結果不生影響，爰不逐一論述，附
    此敘明。
七、訴訟費用負擔之依據：民事訴訟法第78條、第85條第2項。
    本件訴訟費用額，依後附計算書確定如主文第2項所示金額
    。
中　　華　　民　　國　　111 　年　　9 　　月　　16　　日
                  臺北簡易庭  法　官  葉藍鸚
訴訟費用計算書
項　　　　目             金 　額（新臺幣）　　    備  註
第一審裁判費　　　       1,220元
合　　　　計　　　       1,220元
以上正本係照原本作成。
如不服本判決，應於判決送達後20日內向本庭提出上訴狀（須按
他造當事人之人數附繕本）。如委任律師提起上訴者，應一併繳
納上訴審裁判費。
中　　華　　民　　國　　111 　年　　9 　　月　　16　　日
                              書記官  翁嘉偉